臺灣新北地方法院民事判決
                                    110年度勞訴字第188號
原      告  蔡梅雪即享益企業社

被      告  謝逸皓  

            李俊鵬  

上列當事人間請求損害賠償事件，經本院於民國110年11月23日
言詞辯論終結，判決如下：
    主  文
被告應連帶給付原告新臺幣壹拾伍萬柒仟肆佰參拾貳元及被告乙
○○自民國一一○年十一月三日起，被告甲○○自民國一一○年
十一月二十三日起，均至清償日止，按年息百分之五計算之利息
。
原告其餘之訴駁回。
訴訟費用由被告連帶負擔百分之二十一，餘由原告負擔。
本判決第一項得假執行。
原告其餘假執行之聲請駁回。
    事實及理由
壹、程序上理由本件被告乙○○未於言詞辯論期日到場，核無民事
    訴訟法第386條各款所列情形，爰依原告之聲請，由其一造
    辯論而為判決。
貳、實體上理由
一、原告起訴主張：被告乙○○自民國（下同）109年3月6日起至1
    3日止受雇於被告，擔任原告所經營之大同南門市大夜班職
    員，負責結帳及保管現金及網購商品等事務。詎被告二人共
    同意圖為自己不法所有，基於業務侵占，由被告甲○○以附表
    所示之網路帳號訂購貨物包裹，並指定大同南門市為收貨門
    市後，再由被告乙○○以佯裝刷讀取件條碼或刷讀取件條碼後
    旋即執行交易取消功能之不正方式，將包裹交由訴外人阿力
    攜出門市，取出包裹內容物後，再重新包裝包裹，後由被告
    乙○○放置於物流箱中，並佯稱其為買家未領貨而退回，經網
    購平台賣家發現包裹空無一物，而向網購平台申訴之案件共
    計59件，金額共新臺幣（下同）74萬6582元，並經物流公司
    即訴外人大智通文化行銷股份有限公司檢視確認無誤，後由
    原告於109年5月25日先行賠償前開金額。從而，被告共同不
    法侵害原告之權利，依民法第185條之規定，應連帶負擔損
    害賠償責任。又原告為被告乙○○之僱用人，被告乙○○因執行
    職務所為之侵權行為，遂由原告賠償74萬6582元之損害，則
    依民法第188條第3項規定，原告就該賠償金額自有全數向被
    告乙○○求償之權利。爰依侵權行為之法律關係，提起本訴，
    並聲明：被告應連帶給付原告74萬6582元及自109年5月25日
    翌日起至清償日止，按年息百分之五計算之利息，並願供擔
    保，請准宣告假執行。
二、被告乙○○方面：均未於言詞辯論期日到場，亦未提出準備書
    狀作何聲明或陳述。
三、被告甲○○則以:因前往超商購物而認識被告乙○○，乙○○說無
    家可歸，被告暫時留住家中，被告乙○○利用其手機下單，但
    其不知情，並未參與，並未前往超商取物，要求與被告乙○○
    對質等語置辯，並聲明:駁回原告之訴。
四、得心證之理由：
(一)查原告主張被告乙○○為其所經營之大同南門市之員工，因被
    告乙○○與被告甲○○基於共同犯罪之意思，由被告甲○○以如附
    表所示之網路帳號訂購貨物包裹，並指定大同南門市為收貨
    門市後，再由被告乙○○以佯裝刷讀取件條碼或刷讀取件條碼
    後旋即執行交易取消功能之不正方式，將包裹交由第三人攜
    出門市，取出包裹內容物後，再重新包裝包裹後，由被告乙
    ○○放置於物流箱中，並佯稱其為買家未領貨而退回，致賣家
    受有損害等事實，然為被告甲○○所否認，並以前詞置辯，經
    查:
  1.被告乙○○於偵查時坦承將附表所示之網路帳號之賣家寄送商
    品貨物刷碼後再取消，將貨物交由不詳之人，由不詳之人將
    包裹內之物品取出後，再交還被告乙○○放回回收之包裹，佯
    裝未取貨等情，並經臺灣新北地方檢察署109年度偵字第272
    36號、109年度偵字第13443號、110年度偵字第1812號、110
    年度偵字第1676號起訴書為證（見本院110年度勞專調字第5
    5號卷宗第19至39頁，下稱調字卷），而被告乙○○雖於偵查
    時否認竊盜及侵占之犯行，並抗辯一切均為情緒性行為云云
    ，然查，被告乙○○於偵查時自認「那個人有用威脅的口氣叫
    我把包裹拿出來，我就把裡面的貨物交給他，他叫我不要刷
    ，我就整個包裹交給對方，他之後又把包裝好的包裹交還給
    我」等語（見109年11月30日偵查筆錄，見新北地方檢察署1
    09年度偵字第27236號偵查卷第245頁）。然依據正常程序，
    被告乙○○應核對取貨人之姓名交付收貨人，即將刷條碼後完
    成交易，但被告乙○○卻於刷條碼後再取消，即將物品交付不
    詳姓名之人後，再收受包裝好的包裹退回賣家，佯裝未取貨
    等情，並經原告於警詢時指訴甚詳，則被告乙○○違反正常程
    序之作業方式，致雇用被告乙○○之原告，須賠償賣家而受有
    損害，被告乙○○自應負損害賠償責任，被告乙○○經合法通知
    ，亦未到庭抗辯，自應認原告就被告乙○○部分之主張為真實
    。
  2.被告甲○○雖以附表所示之網路帳號非其所有，附表貨品並非
    其所下單購買，並要求與被告乙○○對質云云。然查:
 (1)被告甲○○於偵查時自認被告乙○○自109年5、6月始至被告甲○
    ○位於新北市○○區○○○街00巷00號11樓（以下簡稱新莊住所）
    居住等語（見110年度偵字第1676號偵查卷110年4月16日筆
    錄），然附表所示網路訂購之下單日期均集中於109年3月5
    日、3月6日、3月7日、3月9日，因此，依據被告甲○○所自認
    被告乙○○居住時間，被告乙○○尚未居住於被告甲○○之新莊住
    所，自無可能為被告乙○○下單購買。況被告乙○○於偵查時復
    否認曾居住於被告甲○○之新莊住所等語（見新北地方檢察署
    109年度偵字第13443號卷第243~24 5頁、109年11月30日偵
    查筆錄），如附表所示之網路下單者應為甲○○至明。
 (2)又附表所示帳號由露天拍賣及蝦皮購物網路下單之IP位置均
    為180,218,38,76，申設裝機附掛地址即為被告甲○○新莊住
    所之地址，有新加坡商蝦皮娛樂電商有限公司台灣分公司10
    9年11月30日蝦皮電商字第0201130005S號函、露天拍賣函文
    、台固媒體股份有限公司函文可按（見新北地方檢察署109
    年度偵字第27236號偵查卷第233~237頁、110年度偵字第181
    2號偵查卷第115~121頁），被告乙○○於偵查時復否認曾聲請
    網路帳號，況被告乙○○居無定所，自無可能擅自於被告甲○○
    之新莊住居○○○○路○號並下單購買，附表所示之網路帳號應
    為被告甲○○使用，應可認定。
 (3)再者，被告乙○○自認其自109年3月6日起至同月13日之上班
    時間為大夜班，上班地點為新北市○○區○○○路000號大同南門
    市（以下簡稱大同南門市），上班時間為晚上23時至翌日7
    時許等情（見新北地方檢察署109年度偵字第27236號偵查卷
    第12頁，109年3月13日警詢筆錄），然附表編號1至3、6所
    示之下單時間為109年3月5日凌晨3時54分、4月16日、3月6
    日凌晨零時32分，凌晨4時41分、3月7日凌晨5時30分，3月9
    日凌晨2時5分許，均為被告乙○○在三重大同南門市上班之時
    間，自無可能仍在被告新莊住所下單?又大同南門市距離被
    告新莊住所，距離6.7公里，如以騎機車，最短尚須27分鐘
    ，因此，被告乙○○自無可能於下單之同時間，分身至被告甲
    ○○新莊住所之網路下單購買商品?從而，被告甲○○抗辯附表
    所示之帳號並非其下單購買云云，顯與事實不符，自非可採
    。
 (4)又綽號阿力之人於109年3月10日、3月11日凌晨，以電話叫
    車而搭乘吳宗恆之白牌計程車，被告甲○○與綽號阿立之人前
    往大同南門市拿取包裹等情，並有被告甲○○於上開時間出現
    大同南門市之監視器翻拍照片可按，並經被告乙○○於偵查時
    指認甚詳（見109年11月30日偵查筆錄，109年度偵字第1344
    3號偵查卷第243~24 5頁、109年度偵字第27236號偵查卷第6
    2~64頁），因此，被告甲○○下單購買如附表所示之商品，並
    於上開時間前往取貨等情，應為真實。
  3.因故意或過失，不法侵害他人之權利者，負損害賠償責任。
    數人共同不法侵害他人之權利者，連帶負損害賠償責任。不
    能知其中孰為加害人者亦同。民法第184條第1項前段、第18
    5條第1項分別定有明文。被告甲○○利用網路下單購買如附表
    所示之商品，由被告乙○○以佯裝刷取件條碼、或刷讀取件條
    碼後旋即取消功能之方法，再不詳之人取貨，取出商品後，
    再交還空包裹，由被告乙○○放置於退回之物流包裹內，據此
    詐騙賣家，被告二人自應負共同侵權行為連帶損害賠償責任
    。如附表所示之貨品合計價值為15萬7432元，有附表之商品
    價格可按，原告已將如附表所示賣家之損害，匯款於統一超
    商股份有限公司，有原告提出匯款申請書為證（見調字卷第
    39頁），因此，原告請求被告連帶賠償損害15萬7432元之範
    圍內，為有理由，逾此部分，應予駁回。
(二)給付有確定期限者，債務人自期限屆滿時起，負遲延責任。
    給付無確定期限者，債務人於債權人得請求給付時，經其催
    告而未為給付，自受催告時起，負遲延責任。其經債權人起
    訴而送達訴狀，或依督促程序送達支付命令，或為其他相類
    之行為者，與催告有同一之效力。前項催告定有期限者，債
    務人自期限屆滿時起負遲延責任，應付利息之債務，其利率
    未經約定，亦無法律可據者，週年利率為百分之五。民法第
    229條、第203條分別定有明文。公示送達，自將公告或通知
    書黏貼公告處之日起，其登載公報或新聞紙者，自最後登載
    之日起，經二十日發生效力，民事訴訟法第152條第1項定有
    明文。本件侵權行為之債務，為無確定給付期間之債務，自
    應受催告時起，始負給付遲延之責。本件被告乙○○應受送達
    處所不明，經本院於110年10月13日登網，有公示送達公告
    可按（見本院卷第21頁），揆之前開規定，本件公示送達於
    110年11月2日生效，原告請求被告乙○○部分，自110年11月3
    日起至清償日止，按年息百分之五計算之利息，為有
    理由。被告甲○○於110年11月22日收受起訴狀繕本，有卷
    附之送達證書可按，原告請求被告甲○○應自110年11月23日
    起至清償日止，按年息百分之五計算之利息，應屬有據，逾
    此部分，應予駁回。
五、從而，原告請求被告連帶給付15萬7432元及自起訴狀送達翌
    日即被告乙○○自110年11月3日起，被告甲○○自110年11月23
    日起，均至清償日止，按年息百分之5計算之利息，為有理
    由，應予准許，逾此部分，應予駁回。
六、本判決所命給付未逾50萬元，依據民事訴訟法第389條第1項
    第5款之規定，依職權宣告假執行，原告其餘假執行之聲請
    ，因訴之駁回，而失所附麗，併予駁回。
七、本件事證已臻明確，兩造其餘攻擊防禦方法及其餘爭點，核
    與判決結果無涉，爰不一一論述。
八、據上論結，本件原告之訴為一部有理由，一部無理由，爰依
    民事訴訟法第385條第1項前段、第389條第1項第5款，第79
    條，判決如主文。
中　　華　　民　　國　 110　　年　　12　　月　　21　　日
                    勞動法庭    法  官  徐玉玲
以上正本係照原本作成
如對本判決上訴，須於判決送達後20日內向本院提出上訴狀
中　　華　　民　　國　 110　　年　　12　　月　　21　　日
                                書記官  黃奎彰